臺灣高雄地方法院交通事件裁定　　　 100年度交聲字第1478號
原處分機關　高雄市政府交通局
異　議　人　辜茂盛
上列受處分人因聲明異議案件，對於高雄市政府交通局100 年5
月24日所為之處分（原處分：高市交裁字第裁32-B00000000號）
，聲明異議，本院裁定如下：
    主  文
異議駁回。
    理  由
一、原處分意旨略以：異議人即受處分人辜茂盛於民國100 年4
    月24日12時5 分，駕駛車號4907-ZQ 號自用小客車，行經高
    雄市○○路、瑞春街口，因駕車行經有燈光號誌管制之交叉
    路口「闖紅燈（左轉）東向南」之交通違規，經警製單舉發
    ，異議人不服舉發提出申訴，經原處分機關調查結果，仍認
    異議人違規行為明確，依道路交通管理處罰條例第53條第1
    項、第63條第1 項、違反道路交通管理事件統一裁罰基準及
    處理細則第43、44、67條及違反道路交通管理事件統一裁罰
    基準表規定，裁處異議人罰鍰新臺幣（下同）2900元並記違
    規點數3 點等語。
二、異議人則以：異議人固於上揭時地駕駛上開汽車，但異議人
    當時行駛於瑞春街未過忠誠路前，交通號誌係綠燈，異議人
    乃左轉入忠誠路，且因瑞春街過忠誠路口中線處有工程施工
    ，工程單位之施工範圍已圍至忠誠路中線附近，而瑞春街過
    忠誠路口處之交通號誌亦已拆除，異議人行進方向已無交通
    號誌，異議人並無闖紅燈，然異議人左轉入忠誠路後，警員
    即追上並攔停開單云云，為此聲明異議，請求撤銷原處分。
三、按「汽車駕駛人，行經有燈光號誌管制之交岔路口闖紅燈者
    ，處新臺幣一千八百元以上五千四百元以下罰鍰。」、「汽
    車駕駛人有下列各款所列條款之一者，除依原條款處罰鍰外
    ，並予記點：…三、有第四十三條、第五十三條或第五十四
    條情形之一者，各記違規點數三點。」道路交通管理處罰條
    例第53條第1 項、第63條第1 項第3 款，分別定有明文。經
    查：
  (一)異議人於100 年4 月24日12時5 分，駕駛車號4907-ZQ 號自
    用小客車，行經高雄市○○路、瑞春街口，因駕車行經有燈
    光號誌管制之交叉路口「闖紅燈（左轉）東向南」之交通違
    規，經警製單舉發等情，業據證人即舉發警員李承鴻於本院
    訊問時以具結擔保其供述之真實性並在負擔偽證罪之心理處
    罰狀態下證稱：伊在100 年4 月24日下午12時5 分忠誠路瑞
    春街口因異議人駕車行經有燈光號誌管制之交叉路口「闖紅
    燈（左轉）東向南」攔停異議人，異議人當時東向西行駛於
    瑞春街方向，雖瑞春街與忠誠路口西側因工程施工而拆除原
    設於瑞春街西側之交通號誌，但設於瑞春街東側之交通號誌
    仍正常運作，伊當時在忠誠路北往南行進間，伊所行進方向
    為綠燈，即設於瑞春街與忠誠路口之忠誠路上之交通號誌為
    綠燈，而異議人行進方向之瑞春街東側之交通號誌自為紅燈
    ，異議人仍在瑞春街東側之交通號誌為紅燈之情形下，通過
    瑞春街口東側之停止線，並左轉入忠誠路，自是闖紅燈無訛
    等語明確（見本院卷第29頁背面至第30頁正面），並有舉發
    違反道路交通管理事件通知單可稽（見本院卷第18頁），足
    以認定。
  (二)異議人雖辯稱：瑞春街過忠誠路口處之交通號誌已拆除，異
    議人行進方向已無交通號誌，異議人並無闖紅燈云云。惟查
    ：瑞春街與忠誠路口西側雖因工程施工而拆除原設於瑞春街
    西側之交通號誌，但設於瑞春街東側之交通號誌仍正常運作
    乙節，業據異議人於本院調查時供承不諱（見本院卷第30頁
    正面），並據證人李承鴻於本院調查時證述明確（見本院卷
    第29頁背面至第30頁正面），足以認定。異議人於瑞春街東
    側之交通號誌為紅燈之情形下，自瑞春街左轉入忠誠路，即
    是行經有燈光號誌管制之交岔路口闖紅燈之違規行為。至於
    當時對向即西側之交通號誌是否正常運作，並無礙本件事實
    之認定。
  (三)至異議人辯稱：異議人當時行駛於瑞春街未過忠誠路前，瑞
    春街東側之交通號誌係綠燈，而警員當時係停在便利超商前
    ，是警員於本院調查所述不實云云。然執勤警員本其維護交
    通秩序、安全職責所為之舉發，自應受到合法、正確之推定
    ，且衡諸執勤警員李承鴻與異議人素不相識，亦無怨隙，又
    於本院具結擔保其證述真實，當無設詞攀誣異議人之可能，
    其證言應堪採信。
四、綜上所述，異議人確有於前揭時、地駕駛上開自小客車行經
    有燈光號誌管制之交岔路口闖紅燈之違規行為無誤。原處分
    機關依道路交通管理處罰條例第53條第1 項、違反道路交通
    管理事件統一裁罰基準及處理細則第43條、第44條、第67條
    暨違反道路交通管理事件統一裁罰基準表之規定，裁處異議
    人罰鍰2900元，並依同條例第63條第1 項第3 款規定，併予
    記違規點數3 點，核無違誤。異議人聲明異議，為無理由，
    應予駁回。
五、據上論斷，依道路交通管理處罰條例第87條第2 項、道路交
    通案件處理辦法第18條，裁定如主文。
中    華    民    國   100    年    7     月    28    日
                  交通法庭      法  官  施盈志
以上正本證明與原本無異。
如不服本裁定，應於收受送達後5 日內向本院提出抗告狀。
中    華    民    國   100    年    7     月    28    日
                                書記官  吳和卿